【裁判字號】    92,交簡,20
【裁判日期】    920430
【裁判案由】    過失致死
【裁判全文】
臺灣屏東地方法院刑事判決                          九十二年度交簡字第二號
    公  訴  人  臺灣屏東地方法院檢察署檢察官
    被      告  丙○○
    選任辯護人  曾慶雲
    被      告  乙○○
    被      告  甲○○
右列被告因過失致死案件，經檢察官提起公訴（九十一年度偵字第二二七三號），因
本院認為有刑事訴訟法第四百四十九條第二項規定之情形，宜以簡易判決處刑，逕以
簡易判決如左：
     主  文
丙○○因過失致人於死，處有期徒刑伍月，如易科罰金，以參佰元折算壹日；又駕駛
動力交通工具肇事，致人於死而逃逸，處有期徒刑陸月，如易科罰金，以參佰元折算
壹日；又共同未指定犯人，而向該管公務員誣告犯罪，處有期徒刑貳月，如易科罰金
，以參佰元折算壹日。應執行有期徒刑拾壹月，如易科罰金，以參佰元折算壹日。
乙○○、甲○○共同隱匿關係他人刑事被告案件之證據，各處有期徒刑參月，如易科
罰金，均以參佰元折算壹日；又共同未指定犯人，而向該管公務員誣告犯罪，各處有
期徒刑貳月，如易科罰金，均以參佰元折算壹日。應執行有期徒刑肆月，如易科罰金
，均以參佰元折算壹日，均緩刑貳年。
     事  實  及  理  由
一、本案犯罪事實、理由及證據，除於理由欄補充「至被告丙○○辯稱其自白符合刑
    法第一百七十二條之規定，應予減刑或免刑云云，惟查，該條之構成要件乃指所
    誣告之案件裁判確定前，本件所誣告之案件並未成案，其於自己所犯之案件中自
    白，自與上述構成不符，無從為刑責之減免，併此敘明。爰審酌被告丙○○之素
    行（有竊盜前科，本件犯罪時尚在緩刑期內），被告乙○○、甲○○二人並無前
    科，被告丙○○過失程度較被害人為輕、其案發後三日即從速與被害人家屬成立
    和解，賠償新台幣一百八十萬元，並僱工代為守靈，有和解書及收據等資料附卷
    可證，及被告三人犯後坦承犯行，態度尚佳等一切情狀，分別從輕量處如主文所
    示之刑，並諭知易科罰金之折算標準，並均定其應執行之刑。末查被告乙○○、
    甲○○前均未曾受有期徒刑以上刑之宣告，此有臺灣屏東地方法院檢察署刑案資
    料查註紀錄表及臺灣高等法院被告全國前案紀錄表各一紙在卷可佐，因一時短於
    思慮，致觸犯本件犯行，且被告乙○○尚在就學，被告甲○○有正當職業，經此
    偵審教訓，當知警惕而無再犯之虞，本院認上述對其二人宣告之刑，以暫不執行
    為適當，爰諭知緩刑二年，以啟自新」外，餘均與起訴書（如附件）之記載相同
    ，並經被告丙○○、乙○○、甲○○三人於本院審理時坦承不諱，茲引用之。
二、應依刑事訴訟法第四百四十九條第二項、第四百五十一條之一第三項，道路交通
    管理處罰條例第八十六條第一項，刑法第二十八條、第二百七十六條第一項、第
    一百八十五條之四、第一百六十五條、第一百七十一條第一項、第五十一條第五
    款、第四十一條第一項前段、第二項、第七十四條第一款，罰金罰鍰提高標準條
    例第一條前段、第二條，逕以簡易判決如主文。
中      華      民      國      九十二      年      四    月    三十    日
          臺灣屏東地方法院交通法庭
                                          法  官  翁世容
右正本證明與原本無異。
如不服本判決應於收受本判決後送達後十日內向本院提出上訴書狀，其未敘述上訴理
由者，並得於提起上訴後十日內向本院補提理由書狀（均須按他造當事人之人數附繕
本 ）「切勿逕送上級法院」
                                          書記官   王秋淑
中      華      民      國      九十二      年      四    月    三十    日
附錄：
中華民國刑法第二百七十六條第一項
因過失致人於死者，處二年以下有期徒刑、拘役或二千元以下罰金。
中華民國刑法第一百八十五條之四
駕駛動力交通工具肇事，致人死傷而逃逸者，處六月以上五年以下有期徒刑。
中華民國刑法第一百六十五條
偽造、變造、湮滅或隱匿關係他人刑事被告案件之證據，或使用偽造、變造之證據者
，處二年以下有期徒刑、拘役或五百元以下罰金。
中華民國刑法第一百七十一條第一項
未指定犯人，而向該管公務員誣告犯罪者，處一年以下有期徒刑、拘役或三百元以下
罰金。


司法院資訊處製作；財團法人民間司法改革基金會備份。
